【裁判字號】    98,台上,913
【裁判日期】    980526
【裁判案由】    請求所有權移轉登記
【裁判全文】
最高法院民事裁定              九十八年度台上字第九一三號
上  訴  人  甲○○
                    號
訴訟代理人  李家鳳律師
被 上訴 人  乙○○
                    2樓之1
訴訟代理人  陳培芬律師
上列當事人間請求所有權移轉登記事件，上訴人對於中華民國九
十八年二月二十四日台灣高等法院台南分院第二審判決（九十七
年度上字第四二號），提起上訴，本院裁定如下：
    主  文
上訴駁回。
第三審訴訟費用由上訴人負擔。
    理  由
按上訴第三審法院，非以原判決違背法令為理由，不得為之。又
提起上訴，上訴狀內應記載上訴理由，表明原判決所違背之法令
及其具體內容，暨依訴訟資料合於該違背法令之具體事實，其依
民事訴訟法第四百六十九條之一規定提起上訴者，並應具體敘述
為從事法之續造、確保裁判之一致性或其他所涉及之法律見解具
有原則上重要性之理由，同法第四百六十七條、第四百七十條第
二項定有明文。而依同法第四百六十八條規定，判決不適用法規
或適用不當者，為違背法令；依同法第四百六十九條規定，判決
有該條所列各款情形之一者，為當然違背法令。是當事人提起上
訴，如以同法第四百六十九條所列各款情形為理由時，其上訴狀
或理由書應表明該判決有合於各該條款規定情形之具體內容，及
係依何訴訟資料合於該違背法令之具體事實。如依同法第四百六
十八條規定，以原判決有不適用法規或適用法規不當為理由時，
其上訴狀或理由書應表明該判決所違背之法令條項，或有關判例
、解釋字號，或成文法以外之習慣或法理等及其具體內容，暨係
依何訴訟資料合於該違背法令之具體事實，並具體敘述為從事法
之續造、確保裁判之一致性或其他所涉及之法律見解具有原則上
重要性之理由。上訴狀或理由書如未依上述方法表明，或其所表
明者與上開法條規定不合時，即難認為已合法表明上訴理由，其
上訴自非合法。本件上訴人對於原判決提起上訴，雖以該判決違
背法令為由，惟核其上訴理由狀所載內容，係就原審取捨證據及
認定事實之職權行使所論斷：訴外人王天順購買坐落台南縣新營
市○○段三六四－三○地號、面積八十一．一二平方公尺土地及
其上門牌號碼台南縣新營市○○里○○路一○七巷四○弄十號四
層樓房建物（下稱系爭不動產），係自其在永康鹽行郵局、永康
市農會鹽行分部及彰化商業銀行永康分行帳戶內之資金支付。上
訴人未能提出確切證據證明王天順在上揭金融機構帳戶之印鑑、
存摺係由伊保管使用，且上開帳戶內資金係伊所存入，則上訴人
主張系爭不動產係由伊借名登記在王天順名下買受，自無足採。
且除購置系爭不動產之價金外，其他相關之代書費、裝潢費用及
裝車棚費用，亦係由王天順或由被上訴人代付，與上訴人無關。
從而，上訴人依借名登記及不當得利法律關係，提起本件先備位
請求，均無理由等情，指摘其為不當，並就原審所為論斷，泛言
未論斷或論斷違法，而非表明該判決所違背之法令及其具體內容
，暨依訴訟資料合於該違背法令之具體事實，並具體敘述為從事
法之續造、確保裁判之一致性或其他所涉及之法律見解具有原則
上重要性之理由，難認其已合法表明上訴理由。依首揭說明，應
認其上訴為不合法。
據上論結，本件上訴為不合法。依民事訴訟法第四百八十一條、
第四百四十四條第一項、第九十五條、第七十八條，裁定如主文
。
中    華    民    國  九十八  年    五    月  二十六  日
                      最高法院民事第五庭
                          審判長法官  劉  延  村
                                法官  許  澍  林
                                法官  黃  秀  得
                                法官  許  正  順
                                法官  魏  大  喨
      本件正本證明與原本無異
                                      書  記  官
中    華    民    國  九十八  年    六    月    九    日
                                                Ａ


司法院資訊處製作；財團法人民間司法改革基金會備份。
